【裁判字號】    99,易,985
【裁判日期】    990531
【裁判案由】    毒品危害防制條例
【裁判全文】
臺灣臺北地方法院刑事判決               99年度易字第985號
公  訴  人  臺灣臺北地方法院檢察署檢察官
被      告  甲○○
輔  佐  人
即被告之母  乙  ○
上列被告因毒品危害防制條例案件，經檢察官提起公訴（99年度
毒偵字第981號），本院判決如下：
    主  文
甲○○施用第二級毒品，處有期徒刑肆月，如易科罰金，以新臺
幣壹仟元折算壹日。
    事  實
一、甲○○前於民國90年間，因施用第二級毒品MDMA案，於90年
    6月29日經本院以 90年度毒聲字第1338號裁定觀察、勒戒，
    執行後認無繼續施用毒品傾向，由臺灣臺北地方法院檢察署
    檢察官於90年9月3日，以90年度毒偵字第1527號為不起訴處
    分；又於92年4月間因施用第二級毒品安非他命案，於92年8
    月13日經本院以92年度毒聲字第1404號裁定執行觀察、勒戒
    後，認無繼續施用毒品傾向，由臺灣臺北地方法院檢察署檢
    察官於92年12月17日，以92年度毒偵字第1214號為不起訴處
    分在案。詎仍不知悔改，復基於施用第二級毒品甲基安非他
    命之犯意，於 99年2月24日14時55分許為警採尿回溯96小時
    內某日時許，在某不詳地點，以不詳方式施用第二級毒品甲
    基安非他命1次。嗣於99年2月24日14時許，員警持本院核發
    之搜索票至甲○○位於臺北市中山區○○○路399巷21號8樓
    之3居住處執行搜索，當場查獲甲基安非他命吸食品1組、甲
    基安非他命殘渣袋 1個（內含殘渣無法磅秤），並採集甲○
    ○尿液送鑑定後，始悉上情。
二、案經臺北市政府警察局中山分局移送臺灣臺北地方法院檢察
    署檢察官偵查起訴。
    理  由
一、訊據被告甲○○固坦承本件經警採集之尿液檢體，係其親自
    封存，尿液檢體委驗單之簽名為其親簽，亦不爭執其尿液經
    送驗後呈甲基安非他命陽性反應之事實，惟矢口否認有施用
    甲基安非他命之犯行，先於警詢及偵訊時辯稱：伊沒有吸食
    毒品，嗣於本院審理時辯稱：伊不記得有無於 99年2月24日
    為警採尿之前96小時內施用第二級毒品甲基安非他命云云。
    惟查：被告甲○○於上開時日由員警在臺北市政府警察局中
    山分局中山二派出所採集之尿液（檢體編號：040530），經
    送請台灣尖端先進生技醫藥股份有限公司）先以酵素免疫分
    析法初步檢驗，再以氣相層析質譜儀確認檢驗結果，呈安非
    他命、甲基安非他命陽性反應，有該公司99年3月5日濫用藥
    物檢驗報告在卷可稽。而以酵素免疫分析法檢測，固可能有
    偽陽性毒品反應，惟以氣相層析質譜儀分析法之精確度而言
    ，應可剔除偽陽性反應，此據行政院衛生署管制藥品管理局
    90年8月16日管檢字第96946號、92年6月20日管檢字第09200
    04713 號函釋明確。又甲基安非他命經口服投與後，約百分
    之70於24小時內自尿中排出，約百分之90於96小時內自尿中
    排出，而其成分之檢出，與其投與方式、投與量、個人體質
    、採尿時間與檢測儀器之精密度等諸多因素有關，依尿液呈
    安非他命陽性反應，推斷吸食時間距採集時間最長應未逾 4
    日（即96小時），行政院衛生署藥物食品檢驗局81年2月8日
    （81）藥檢壹字001156號亦函釋在案，堪認上開檢驗報告應
    係正確無訛。被告於警詢及偵訊時辯稱：伊沒有吸食毒品，
    嗣於本院審理時辯稱：伊不記得有無施用第二級毒品甲基安
    非他命云云，顯係事後推諉卸責之詞，不足採信，被告有於
    99年2月24日14時55分許為警採尿回溯 96小時內某日時許，
    施用第二級毒品甲基安非他命之犯行，堪以認定，應予依法
    論科。
二、核被告甲○○所為，係犯毒品危害防制條例第 10條第2項之
    施用第二級毒品罪。其持有甲基安非他命之低度犯行，應為
    高度之施用行為所吸收，不另論罪。爰審酌被告素行，其一
    再非法施用足以導致精神障礙及生命危險之毒品，顯見自制
    力甚低，所為對個人身心戕害程度，暨其生活狀況、品行、
    智識程度、犯罪之動機、目的、手段、所生危害，及犯後未
    能坦承犯行之態度等一切情狀，量處如主文所示之刑，並諭
    知易科罰金之折算標準，以資懲儆。扣案之甲基安非他命吸
    食品1組、甲基安非他命殘渣袋1個（內含殘渣無法磅秤），
    非為被告所有，業經被告供陳在卷，此外並無證據證明係與
    本件被告施用第二級毒品之犯罪事實有關，自應交由檢察官
    另為適法之處理，不併予宣告沒收（銷燬）。又被告施用第
    二級毒品之工具，未經扣案，復無證據證明現尚存在，本院
    亦不併予宣告沒收，附此敘明。
據上論斷，應依刑事訴訟法第299條第1項前段，毒品危害防制條
例第10條第2項，刑法第11條前段、第41條第1項前段，判決如主
文。
本案經檢察官黃惠玲到庭執行職務
中    華    民    國    99    年    5     月    31    日
                  刑事第八庭    法  官  詹慶堂
以上正本證明與原本無異。
如不服本判決應於收受送達後10日內向本院提出上訴書狀，並應
敘述具體理由；其未敘述上訴理由者，應於上訴期間屆滿後20日
內向本院補提理由書（均須按他造當事人之人數附繕本）「切勿
逕送上級法院」。
                                書記官  蔡易霖
中    華    民    國    99    年    5     月    31    日
毒品危害防制條例第10條
施用第一級毒品者，處 6 月以上 5 年以下有期徒刑。
施用第二級毒品者，處 3 年以下有期徒刑。

司法院資訊處製作；財團法人民間司法改革基金會備份。
